最  高  行  政  法  院  裁  定
111年度聲再字第159號
聲  請  人  陳妙光                                      
上列聲請人因與相對人苗栗縣政府間有關建築事務事件，對於中
華民國111年3月21日本院111年度抗字第2號裁定，聲請再審，本
院裁定如下：
　　主  文
再審之聲請駁回。
再審訴訟費用由聲請人負擔。
　　理  由
一、按對於終審法院之裁定有所不服，除合於法定再審原因得聲
    請再審外，不容以其他之方法聲明不服，故不服終審法院之
    裁定而未以聲請再審之程序為之者，仍應視其為再審之聲請
    ，而依聲請再審程序調查裁判。本件聲請人提出「行政訴訟
    再審狀」對於本院確定裁定聲明不服，依上說明，仍應視其
    為再審之聲請，而依聲請再審程序調查裁判。次按對於確定
    裁定聲請再審，應依行政訴訟法第283條準用同法第277條第
    1項第4款之規定表明再審理由，此為必須具備之程式。所謂
    表明再審理由，必須指明確定裁定有如何合於行政訴訟法第
    273條所定再審事由之具體情事，始為相當。倘僅泛言有何
    條款之再審事由，而無具體情事，或所指摘情事，形式上即
    與該再審事由不相當者，尚難謂已合法表明再審理由，所為
    再審之聲請，即屬不合法。
二、緣聲請人所有坐落苗栗縣○○市○○○段0000地號土地上建築物
    （下稱系爭建物），前經相對人審認系爭建物有違法增建情
    形，違反建築法第25條規定，以民國103年8月11日府商使字
    第1030000000號函限期聲請人於文到30日內補辦建造執照，
    因聲請人逾期未補辦，相對人乃以104年6月12日府商使字第
    1040000000號函通知聲請人應執行拆除。聲請人不服系爭建
    物增建部分經認定為違章建築，提起訴願，經內政部以104
    年10月28日台內訴字第1040000000號訴願決定駁回確定在案
    。嗣聲請人繕具107年1月9日申請書向相對人請求更正104年
    6月12日府商使字第1040000000號函附查報單（下稱系爭查
    報單）有關系爭建物增建部分高度，經相對人工商發展處（
    使用管理科）於107年1月30日辦理會勘，會勘結論：「本案
    頂樓增建尺寸經現場測量高度約70公分，其餘尺寸如104年6
    月12日府商使字第1040000000號函查報單內容……」，並以10
    7年2月12日府商使字第1070000000號函復聲請人，系爭查報
    單並未標示高度，故無其所述高度標示錯誤之情形而需更正
    。聲請人不服該函，提起訴願，經內政部以107年6月25日台
    內訴字第1070000000號訴願決定不受理確定在案。聲請人復
    於109年9月9日繕具申請書載：「主旨：申請依104年6月12
    日府商使字第1040000000號函查報單，內容更正現場認定尺
    寸事……說明一：鈞府於107年1月11日（應為30日之誤繕）現
    場會勘在案……」向相對人請求更正系爭查報單內容，相對人
    迄未回復聲請人。聲請人不服，提起訴願，經訴願決定不受
    理，聲請人仍不服，遂提起行政訴訟，經臺中高等行政法院
    110年度訴字第215號裁定（下稱原裁定）駁回，復經本院11
    1年度抗字第2號裁定（下稱原確定裁定）駁回其抗告確定在
    案。聲請人猶表未服，再以原確定裁定有行政訴訟法第273
    條第1項第1款所定事由，提起本件再審之聲請。
三、聲請意旨略以：聲請人申請地上物列為紀念性建築物部分係
    依建築法第99條第1項規定。相對人之承辦員逾越權限以105
    年11月24日府商建字第1050000000號函辦理，且越權說明並
    無其他適用紀念性建築物之法源依據，相對人之官員越權辦
    理業務，應屬適用法規顯有錯誤，故依行政訴訟法第273條
    第1項第1款規定，聲請再審。另原確定裁定認系爭查報單並
    未標示高度，惟107年1月30日會勘結論載有高度約70公分，
    原確定裁定顯有錯誤云云。
四、經核其聲請意旨，均係關於紀念性建築物之認定及其辦理單
    位之爭執，所及者均係對實體事項不服之理由，而對於原確
    定裁定認其抗告意旨所陳，無非仍以其先前經原裁定論駁不
    採之理由續予爭執，核為聲請人一己主觀見解，並非可採而
    駁回其抗告之論斷，究有如何合於行政訴訟法第273條第1項
    第1款所定再審事由之具體情事，則未據敘明，尚難謂已合
    法表明再審理由，依上開規定及說明，本件再審之聲請自非
    合法，應予駁回。
五、依行政訴訟法第283條、第278條第1項、第104條、民事訴訟
    法第95條、第78條，裁定如主文。
中　　華　　民　　國　　111 　年　　5 　　月　　26　　日
                    最高行政法院第二庭
                        審判長法官  帥　嘉　寶　
                              法官　鄭　小　康
                              法官　林　玫　君
                              法官　洪　慕　芳
                              法官　李　玉　卿

以  上  正  本  證  明  與  原  本  無  異
中　　華　　民　　國　　111 　年　　5 　　月　　27　　日
　　　　　　　　　　　　　　　書記官　高　玉　潔